臺灣臺北地方法院刑事判決　　　　　　　 96年度訴字第381號
公　訴　人　臺灣臺北地方法院檢察署檢察官
被　　　告　庚○○
選任辯護人　江肇欽律師
　　　　　　黃淑琳律師
被　　　告　辛○○
選任辯護人　許博森律師
　　　　　　鍾周亮律師
被　　　告　丙○○
選任辯護人　辛武律師
上列被告等因強盜等案件，經檢察官提起公訴（九十五年度偵字
第二二八八三號、第二四二一七號、第二五一七０號、第二六０
六八號），本院判決如下：
    主  文
庚○○意圖為自己不法之所有，結夥三人以上攜帶兇器，以強暴
至使不能抗拒，而取他人之物，處有期徒刑拾年。扣案如附表編
號三、五、六所示之物均沒收。
辛○○意圖為自己不法之所有，結夥三人以上攜帶兇器，以強暴
至使不能抗拒，而取他人之物，處有期徒刑捌年，扣案如附表編
號三、五、六所示之物均沒收；又未經許可，持有空氣槍，處有
期徒刑年貳月，併科罰金新臺幣拾萬元，罰金如易服勞役，以
新臺幣壹仟元折算壹日，扣案如附表編號一所示之空氣槍壹支沒
收。應執行有期徒刑拾壹年，併科罰金新臺幣拾萬元，罰金如易
服勞役，以新臺幣壹仟元折算壹日。扣案如附表編號一、三、五
、六所示之物均沒收。
丙○○意圖為自己不法之所有，結夥三人以上攜帶兇器，以強暴
至使不能抗拒，而取他人之物，處有期徒刑柒年貳月。扣案如附
表編號三、五、六所示之物均沒收。
    事  實
一、緣庚○○（綽號「凱文」）之胞姐鄭淑鎂前向己○○購買臺
    北縣板橋市○○○路八號三樓房地後，因該棟大樓三、四、
    五樓原設計為商場用途，嗣各該樓層屋主擬將房屋改為套房
    或小家庭型態，需更動屋內管線，故鄭淑鎂委託庚○○出面
    與四樓屋主戊○○（登記所有權人為其子褚長興）及五樓屋
    主德寶開發建設有限公司之負責人己○○協調關於各該樓層
    管線更動、貫穿樓板面積等問題，庚○○因而萌生藉機向己○○強索財物之念。於民國九十五年十月間，己○○委由其
    女友壬○○以電話連絡庚○○及戊○○，相約於同年月十八
    日下午二時許，在臺北縣板橋市○○○路之「象牙海岸泡沫
    紅茶店」會面，商談大樓管線問題，庚○○見機不可失，遂
    與友人辛○○、宋先賚（綽號「白鳥」，未據起訴）及陳家
    立（綽號「孔雀」，未據起訴）等人謀議覓妥人手共同於該
    日伺機強盜。及至同年月十八日，先由庚○○邀集欲參與行
    劫之真實姓名年籍不詳之成年男子十餘人攜帶客觀上足對人
    之生命、身體、安全構成威脅、具有危險性之刀械、棍棒、
    雙節棍等兇器數件暨狀似手槍之不明物體二支，先行前往上
    址三樓屋內等候，再由庚○○於同日下午二、三時許，依約
    前往上開泡沫紅茶店，與己○○、壬○○、戊○○及其配偶
    丁○○○協商大樓管線等問題，席間庚○○藉機假意邀約己○○等人前往上址三樓房屋參觀，己○○等人不疑有他，乃
    於同日下午四、五時許，隨同庚○○步行至上址一樓之際，
    戊○○因恐其停放路旁之車輛遭拖吊，遂與丁○○○先行離
    去移車停放他處，庚○○隨即以電話連絡在上址三樓屋內等
    候之某不詳男子開門，繼而引領己○○及壬○○進入三樓屋
    內後，旋與上開不詳男子十餘人共同基於意圖為自己不法所
    有之犯意聯絡：
  (一)由庚○○指示其中一名不詳男子關閉大門，私行拘禁己○○
    及壬○○，繼而以鄭淑鎂向己○○購買該三樓房地之價格每
    坪貴新臺幣（下同）二萬元、大樓電線遭人剪斷、原設計之
    商場電扶梯預留空間填補暨房屋牆壁龜裂、浴室馬桶修繕等
    為由，要求己○○賠償，並恫稱：「我從今天開始就出運，
    你就開始倒楣」等語，其中數名不詳男子則在旁來回走動助
    勢，庚○○復指使其餘數名不詳男子上前，由其中一人將狀
    似手槍之不明物體一支，插置於左褲腰內，另名綽號「小胖
    」之人則向己○○恫稱：「限五分鐘內展現誠意，否則先斷
    一隻手，再斷一隻腳，再將生殖器切掉」、「如果再不配合
    ，會把頭剁掉」等語，其間亦有犯意聯絡之陳家立夥同黃家
    盛（綽號藍鬼，未據起訴）陸續到場助陣，稍後已停妥車輛
    、不知情之戊○○（業經檢察官為不起訴處分）及丁○○○
    亦抵達三樓屋內，庚○○隨即要求戊○○在場見證，繼而喝
    令己○○承諾賠償二千七百萬元，己○○不從，庚○○即拍
    桌洩忿，在旁之數名不詳男子亦隨之拍桌附和，庚○○進而
    指使數名不詳男子分持上開預先備妥之刀械、棍棒、雙節棍
    等兇器，輪番趨前朝己○○揮舞甩動、作勢毆打，並出言威
    嚇：「要好好配合，如果沒有好好配合，會讓你斷手斷腳，
    再將生殖器切掉，如果再不配合，會把頭剁掉」等語，而以
    強暴、脅迫至使己○○心生畏懼，喪失意思自由而不能抗拒
    ，同意賠償庚○○二千七百萬元，庚○○隨即以大樓電線遭
    人剪斷，四樓亦無電可用，且四樓也有商場電扶梯預留空間
    需填補等為由，喝令己○○亦賠償戊○○八百五十萬元，至
    使己○○不能抗拒而應允之。
  (二)上開賠償金額既定，旋由庚○○要求己○○具體說明賠償方
    式，數名不詳男子則在旁出言恐嚇己○○：「要好好配合大
    哥，不然馬上就會修理你」等語，其中某不詳男子更將另一
    支狀似手槍之不明物體置於桌上，恫嚇己○○，渠等要求己○○提供不動產資料及ＢＭＷ廠牌、車號０００七－ＤＷ號
    自用小客車一輛（登記為己○○獨資經營之商號「悅視美品
    行」所有），庚○○繼而命己○○交付身分證、汽、機車駕
    照、壬○○交付身分證，至使己○○及壬○○不能抗拒，而
    分別交付該等證件與庚○○，己○○並同意提供其所有位於
    臺北縣淡水鎮○○路五０巷一０弄三號住處房地及上開車輛
    抵償；庚○○進而威嚇己○○：「在場兄弟都很辛苦，要體
    恤他們，當場拿現金展現誠意，如果沒有，就要修理你」等
    語，再由數名不詳男子喝令己○○提供金融卡及其密碼，至
    使己○○不能抗拒，而交付其所有之中國信託商業銀行正義
    分行帳戶（帳號000000000000號）、臺灣土地
    銀行北三重分行帳戶（帳號000000000000號）
    及臺灣土地銀行敦化分行帳戶（帳號0000000000
    00號）金融卡各一枚並告知密碼後，隨即由黃家盛等人持
    以提款，而接續自同日下午七時五十六分許起至八時許止，
    分四次在臺北縣板橋市○○○路之全家便利商店內設置之台
    新國際商業銀行自動櫃員機，領取上開土地銀行敦化分行帳
    戶存款二萬元、一萬五千元、三千元及中國信託商業銀行正
    義分行帳戶款項八千元（另臺灣土地銀行北三重分行帳戶存
    款不足，故未提領得手），迨返回上址三樓現場後，「小胖
    」等人認款項過少而深感不滿，作勢欲毆打己○○，壬○○
    見狀，亦不能抗拒而交付其所有之中國信託商業銀行板橋分
    行帳戶（帳號000000000000號）金融卡一枚並
    告知密碼後，旋由黃家盛等人持以提款，而接續自同日下午
    八時三十分許起至八時三十五分許止，分六次在上開自動櫃
    員機提領該壬○○帳戶款項各二萬元、共計十二萬元後，因
    已超過當日提款額度上限，故暫先作罷，將該等領得之十六
    萬六千元款項攜回，交由庚○○點收，並囑黃家盛等人俟當
    晚十二時許之後再持該壬○○之金融卡提款。
  (三)其間，於同日晚間七時許至九時許，受宋先賚之邀前來之甲○○（綽號ＳＥＶＥＮ、７—，未據起訴）、宋先賚、辛○○（綽號ＳＡＭ）、乙○○（綽號俊哥，另行通緝、審結
    ）及其友人丙○○等亦有犯意聯絡之人陸續到場（其中宋先
    賚在查看現場狀況並詢問庚○○是否需要協助後，即暫先離
    去），由庚○○指使數名不詳男子分持上開刀械、棍棒、雙
    節棍等兇器，輪番趨前朝己○○揮舞，並由該名左褲腰插置
    狀似手槍不明物體之男子及其餘數名不詳男子在旁來回走動
    助勢，暨一再出言威嚇：「要好好配合」、「限五分鐘內展
    現誠意，否則先斷一隻手，再斷一隻腳，再將生殖器切掉」
    、「如果再不配合，會把頭剁掉」等強暴、脅迫方式，威逼
    己○○簽立本票、保管條及汽車讓渡書；其間，辛○○曾將
    己○○帶至一旁，假意詢問己○○積欠庚○○債務是否屬實
    ，己○○聞言，因情勢所逼，迫於無奈，不得已承認確有其
    事，庚○○隨即指示辛○○命己○○交出所戴之勞力士手錶
    ，己○○及壬○○見渠等人多勢眾，心生畏懼，喪失意思自
    由而不能抗拒，遂當場由己○○交付該只手錶與辛○○，並
    依令簽發面額合計三千五百五十萬元之本票十三紙後，另由
    己○○（起訴書誤載為丙○○）書立內容分別略以：「本人
    己○○於民國九十四年七月十日向鄭凱文收到現金新臺幣貳
    仟柒佰萬元正，並於民國九十五年十月十八日還款貳仟柒佰
    萬元正給鄭凱文」、「本人己○○於民國九十四年三月二十
    五日現金收到捌佰伍拾萬元正於戊○○先生並訂於九十五年
    三月二十五日歸還」等字樣之保管條各一紙暨內容略以：「
    本人己○○於民國九十五年十月十八日因積欠鄭凱文新臺幣
    貳仟柒佰萬元正，把汽車牌照號碼０００七－ＤＷ車主悅視
    美品行……本人己○○願意讓渡此汽車給鄭凱文先生，絕無
    異議」等字樣之汽車讓渡書一紙，再由庚○○命壬○○以保
    證人名義，在該等保管條及汽車讓渡書上簽名後，交付庚○○收執；繼而由庚○○指示丙○○代為書寫內容略以：「本
    人丙○○茲收到戊○○先生之現金保管條及本票參張共捌佰
    伍拾萬元整」等語之收據一紙，並囑乙○○持其中三紙面額
    各為二百萬元、三百萬元及三百五十萬元、合計八百五十萬
    元之本票、己○○汽車駕照及己○○、壬○○之身分證等物
    外出影印後，將該等本票及證件影本連同上開丙○○書立之
    收據暨己○○出具之八百五十萬元保管條正本，交付戊○○
    收執；另由黃家盛等人再持上開壬○○之金融卡，接續自翌
    日（即同年月十九日）凌晨零時十分許起至零時十四分許止
    ，分六次（起訴書誤載為五次）在上開自動櫃員機提領壬○○帳戶款項各二萬元、合計十二萬元，攜回交由庚○○點收
    ，適宋先賚再度折返現場，庚○○遂將該筆款項連同稍早提
    領之十六萬六千元、合計二十八萬六千元（起訴書誤載為二
    十六萬六千元），交由宋先賚負責朋分與在場之辛○○、乙○○及不詳男子等數人。
  (四)庚○○等人得手後，復承前犯意聯絡，由庚○○將上開汽車
    讓渡書一紙交由被告辛○○保管、二千七百萬元保管條一紙
    、本票十三張、己○○之身分證、汽、機車駕照及壬○○之
    身分證各一枚則交由被告乙○○保管，同時命辛○○等人帶
    同己○○及壬○○返回渠等淡水住處拿取前開己○○之車輛
    及淡水房地所有權狀，並喝令己○○不得報警，同時恫稱：
    「如果報警，會請二、三百個兄弟去找你，我們不怕警察，
    我們兄弟事後會不斷去找你，讓你無法過下去」等語，復叮
    囑辛○○等人在尚未取得己○○之車輛及房地所有權狀之前
    ，不得釋放己○○及壬○○；嗣同日（即九十五年十月十九
    日）凌晨一時三十分許，由某不詳男子駕駛車號不詳之自用
    小客車搭載己○○、乙○○、甲○○及另一名不詳男子、辛○○則駕駛車號ＣＨ－七二八八號自用小客車（登記為陳德
    勝所有，平日由辛○○使用）搭載壬○○及丙○○，強押己○○及壬○○前往渠等淡水住處，拿取上開己○○之車輛後
    ，旋由乙○○駕駛該車、辛○○駕駛車號ＣＨ－七二八八號
    自用小客車搭載壬○○、該不詳男子駕駛上開車號不詳之車
    輛搭載己○○、丙○○、甲○○及另一名不詳男子，強押己○○及壬○○至臺北縣三重市○○路○段二八二號之「薇風
    馥麗飯店」投宿，為防己○○及壬○○脫逃，遂將渠等二人
    私行拘禁於第五０九室，由同房之辛○○及乙○○就近監控
    、看管，丙○○、甲○○及該二名不詳男子則住宿第五一０
    室。嗣宋先賚於同日上午四時十三分許，以電話與辛○○聯
    繫後，旋於同日上午五時許趕赴該飯店第五０九室，要求己○○提供上開淡水房地向地下錢莊抵押借款償還上開本票債
    務；繼而由乙○○及丙○○於同日上午九時許，強行將己○○帶往臺北縣淡水鎮戶政事務所申領印鑑證明二張，辛○○
    則強押壬○○至臺北縣板橋市公所停車場拿取上開淡水房地
    之土地及建物所有權狀影本各一紙；其間庚○○及宋先賚均
    曾分別以電話與辛○○聯繫、確認處理進度。俟辛○○、乙○○及丙○○先後帶同壬○○、己○○返回該飯店第五０九
    室後，辛○○隨即開始與地下錢莊人士聯絡抵押借款事宜；
    其間壬○○向辛○○求情，表示遭取走之上開己○○手錶乃
    其與己○○之訂婚紀念物，希望取回，辛○○遂將該只手錶
    返還己○○及壬○○。嗣辛○○等人因未能立刻辦妥抵押借
    款事宜，乃於當日下午四、五時許同意己○○及壬○○自該
    飯店離去，己○○及壬○○至此始獲釋放。
二、辛○○明知未經許可，不得持有可發射金屬或子彈具有殺傷
    力之槍砲，竟基於持有之犯意，未經許可，於九十五年四、
    五月間某日，在臺北市萬華區西門町萬年大樓內，以五、六
    千元之價格，向某真實姓名年籍不詳之成年人購得可發射金
    屬或子彈具有殺傷力之空氣手槍一支（槍枝管制編號：00
    00000000號）而持有之。
三、嗣於同年十月二十日晚間十時許，在臺北縣新店市○○路二
    四巷口為警查獲乙○○駕駛上開己○○之車輛搭載辛○○，
    並於辛○○身上起獲前開汽車讓渡書一紙、乙○○身上扣得
    己○○印鑑證明二張、二千七百萬元保管條一紙、本票十三
    張、己○○身分證、汽、機車駕照及壬○○身分證各一枚、
    上開淡水房地之土地及建物所有權狀影本各一紙（起訴書誤
    載為土地所有權狀影本二張），復經辛○○同意，在其停放
    於新店住處附近、平日由其使用之車號ＣＨ－七二八八號自
    用小客車內起獲前開空氣手槍一支及直徑約四點五㎜之鋼珠
    八顆；再經警於同年十一月二日下午四時三十分許，在臺北
    縣五股鄉○○路○段一三號戊○○住處，扣得上開丙○○書
    立之收據一張、己○○所簽發面額合計八百五十萬元之本票
    彩色影本一張（其上包括面額二百萬元、三百萬元及三百五
    十萬元之本票各一紙）、己○○及壬○○之證件彩色影本一
    紙（其上包括己○○之汽車駕照暨己○○、壬○○之身分證
    各一枚）暨己○○書立之八百五十萬元保管條一張。
四、案經己○○及壬○○訴由臺北縣政府警察局三重分局報請臺
    灣臺北地方法院檢察署檢察官偵查起訴。
    理  由
壹、犯罪事實之認定：
一、關於前揭犯罪事實一部分：
    訊據被告庚○○、辛○○及丙○○固均不否認告訴人己○○
    及壬○○有於上開時間前往臺北縣板橋市○○○路八號三樓
    房屋、交付證件、金融卡暨己○○簽發本票、汽車讓渡書及
    保管條等事實，並坦承被告辛○○等人有帶同己○○及壬○○返回渠等淡水住處取車後，轉往三重「薇風馥麗飯店」等
    情，惟均矢口否認有何結夥三人以上攜帶兇器強盜等犯行，
    被告庚○○辯稱：伊雖曾於案發當日與己○○及戊○○等人
    商談上開大樓三至五樓合作細節及先前買賣糾紛、大樓電線
    遭剪斷等賠償事宜，然絕未唆使被告辛○○等人介入本案，
    全係因被告辛○○、宋先賚等人到場後，目睹伊與己○○及
    戊○○正在洽談，認有機可乘，在未經伊同意之下，主動強
    勢介入主導，進而衍生強簽本票、保管條、拿取金融卡提款
    、取車甚至擬將己○○房地抵押貸款等伊無法控制且出乎意
    料之事，伊確屬無端受累云云；被告辛○○辯稱：被告庚○○與己○○等人在上開三樓屋內洽談時，伊與乙○○正巧到
    場欲找被告庚○○，伊見桌上放置一疊現金，己○○正在開
    立本票，伊感覺現場氣氛有異，遂詢問被告庚○○發生何事
    ，被告庚○○告以己○○積欠其與戊○○三千餘萬元，包括
    之前三、四樓每坪買貴二萬元、三樓遭己○○損壞之裝修費
    、電線遭剪斷之費用及利息等，伊聞言後，又將己○○帶至
    一旁，詢問己○○是否屬實，己○○答稱確有其事，故伊主
    觀上誤信渠等間確有債務關係存在，而己○○隨後亦簽立本
    票及汽車讓渡書，伊並未強逼己○○簽署；嗣庚○○將汽車
    讓渡書等相關資料交給伊，詢問伊可否順道搭載己○○及壬○○至淡水攜回抵押之權狀，順便將己○○車輛駛回，翌日
    再覓車行出售，給伊賺差價等情，伊純係受友人之託代為處
    理被告庚○○欲償還債務之部分事項；至己○○之勞力士手
    錶部分，亦係被告庚○○要求伊查看真偽，而由己○○自願
    取下交給伊，然伊事後已返還，壬○○更一再稱謝，伊確無
    強盜情事云云；被告丙○○則辯稱：伊於案發當日在南雅東
    路巧遇老友乙○○，嗣伊隨同乙○○上樓後，並未參與施暴
    或其他不法行為，伊深信被告庚○○等人與己○○之間係商
    業買賣房屋之糾紛，且雙方已協議解決，伊全無強盜犯罪之
    認識；至伊代寫收據部分，純係因被告庚○○聽說伊係大學
    生，央請伊代寫，伊自認渠等已達成和解，代寫收據並無不
    當，乃照被告庚○○逐字逐句所唸內容代為書寫；伊在現場
    僅停留不足一小時即離開，趕赴蘆洲與女友見面，迨凌晨約
    二時許，再度以電話與乙○○聯絡，始趕赴三重薇風馥麗飯
    店與乙○○見面，然因乙○○依舊忙碌、無暇與伊交談，伊
    只得單獨住宿該飯店第五一０室，至中午時分離去，伊並未
    從中分得任何好處云云。經查：
  (一)前揭犯罪事實一部分，業據證人己○○於本院審理時指證綦
    詳（見本院卷一第一一八至一二七頁），核與證人壬○○於
    本院審理時所證大致相符（見本院卷一第一四九頁反面至第
    一五七頁反面），並經證人戊○○及丁○○○於本院審理時
    證述屬實（見本院卷二第一０頁至第二一頁反面），且有贓
    物認領保管單、薇風馥麗飯店監視器影像翻拍照片、車輛照
    片、土地及建物登記謄本、臺北縣淡水鎮戶政事務所九十五
    年十一月二日北縣淡戶字第０九五０００四一四四號函覆印
    鑑登記證明申請書、臺灣土地銀行敦化分行九十五年十一月
    二十三日敦存字第０九五００００四六七號函、臺北市監理
    處九十五年十一月十日北市監三字第０九五六五八四八三０
    ０號函、中國信託商業銀行正義分行、臺灣土地銀行北三重
    分行及敦化分行之己○○帳戶及中國信託商業銀行板橋分行
    之壬○○帳戶存摺內頁、臺北縣板橋地政事務所九十五年十
    二月二十日北縣板地資字第０九五００一九三九二號函覆建
    物登記謄本、台新國際商業銀行自動櫃員機監視器影像翻拍
    照片及行動電話雙向通聯紀錄在卷可稽（見九十五年度偵字
    第二二八八三號卷第三七頁、第三九至四五頁、第五三至五
    六頁、第一六０至一六一頁、第一七０至一七三頁、第二三
    ０至二三八頁、第二六八至二七五頁、九十五年度偵字第二
    四二一七號卷第一九至二二頁、第六０至六一頁、第八三至
    八四頁、第九三至九五頁、第一一七至一一九頁、第一七一
    至一七八頁、第一九八至一九九頁），暨附表編號三至九所
    示之物扣案可資佐證，已堪認定。
  (二)被告庚○○辯解不足採之理由：
    被告庚○○辯稱：當日係己○○邀約伊等參觀該商場大樓三
    、四、五樓之實際狀況，因三樓係伊胞姐所購買，伊勉強開
    門讓己○○入內，並非早有預謀而藉機邀約；且伊在三樓經
    營水晶寶石之販售，陳家立、黃家盛、宋先賚、被告辛○○
    、乙○○及甲○○等人均係為購買水晶寶石而來，本案係因
    渠等到場後，目睹伊與己○○、戊○○正在洽談，認有機可
    乘，在未經伊同意之下，主動強勢介入主導，進而衍生強簽
    本票、保管條、拿取金融卡提款、取車，甚至欲以己○○之
    房地抵押貸款等無法控制且出乎意料之事云云。惟查：
  1.被告庚○○與己○○、壬○○、戊○○及丁○○○於九十五
    年十月十八日下午二、三時許，原係在象牙海岸泡沫紅茶店
    協商大樓管線等問題，嗣因被告庚○○邀約己○○等人至上
    址三樓，己○○等人始隨同前往，此業據證人己○○、壬○○及丁○○○證述明確，且己○○等人隨同被告庚○○進入
    三樓屋內之際，早有十餘名不詳男子在場，而該等不詳男子
    如何配合被告庚○○，分別以前揭言語恐嚇、揮舞兇器或出
    示狀似手槍之不明物體等強暴、脅迫方式，至使己○○心生
    畏懼而同意賠償被告庚○○等情，亦迭據證人己○○、壬○○、戊○○及丁○○○證述在卷，益徵渠等應係受被告庚○○指使而為，渠等與被告庚○○間就前揭犯行應有犯意聯絡
    及行為分擔。況依證人己○○、壬○○、戊○○及丁○○○
    所證，己○○被迫同意賠償被告庚○○之時，被告辛○○、
    宋先賚、乙○○、甲○○等人均尚未到場，益徵被告庚○○
    所辯：本案並非伊藉機邀約、預謀強盜，純係因宋先賚等人
    到場後，乘機主動強勢介入主導所衍生云云，顯屬事後卸責
    之詞，委無可採。
  2.被告庚○○復辯稱：己○○交出金融卡提款、簽發本票、保
    管條及汽車讓渡書等，均係在宋先賚等人到場後由渠等為之
    ，並非伊所為，且該等物品全由被告辛○○、乙○○取走，
    己○○之手錶及汽車亦同，伊從未經手，亦未指使被告辛○○等人為之，且伊當日因生病嚴重，多次嘔吐、不斷咳嗽，
    一直躺在椅子上無力起身，伊雖曾制止宋先賚，然宋先賚大
    聲要求伊不要再管，到一旁休息，伊當時亦迫於無奈云云，
    經查：
    (1)被告庚○○於九十五年十月十八日下午二時十一分許及同
      日下午二時四十三分許，即以其所持用之0000000
      000號行動電話分別與陳家立（行動電話門號：000
      0000000號）、宋先賚（行動電話門號：0000
      000000號）聯絡，且其所持用之00000000
      00號行動電話，於同日下午三時三十四分許及五時四分
      許亦有與被告辛○○（行動電話門號：00000000
      00號）通話，此為被告庚○○所不否認，並有上開行動
      電話雙向通聯紀錄在卷可稽（見九十五年度偵字第二四二
      一七號卷第八三至八四頁、第九三頁、第一七四頁），另
      自九十五年十月十八日案發前數小時起至翌日下午己○○
      等人獲釋之前，乙○○所持用之行動電話門號00000
      00000號（據壬○○指稱此係自稱「俊傑」之人所留
      之聯絡電話〔見九十五年度偵字第二二八八三號卷第二四
      頁〕，起訴書誤載為被告庚○○所有）均多次與宋先賚及
      被告辛○○通話，被告辛○○及甲○○（行動電話門號：
      0000000000號）亦與宋先賚電話聯絡頻繁，此
      有卷附渠等之行動電話雙向通聯紀錄足憑（見九十五年度
      偵字第二四二一七號卷第六０至六一頁、第九三至九五頁
      、第一一七至一一九頁、第一七一至一七八頁），而陳家
      立、甲○○、宋先賚、被告辛○○、乙○○等人亦於被告
      庚○○將己○○等人帶至上開三樓屋內拘禁後當晚陸續抵
      達現場，此亦為被告庚○○所不否認。
    (2)而前述命己○○及壬○○交付金融卡持以提款朋分、強迫
      己○○簽發本票、保管條、汽車讓渡書暨強押己○○、壬○○前往淡水住處取車、轉往三重之薇風馥麗飯店房間拘
      禁等情，雖係於甲○○、宋先賚、被告辛○○、乙○○等
      人陸續到場當時或嗣後始接連發生，且該等犯行固非全由
      被告庚○○一人親力親為，然查己○○及壬○○交付證件
      、金融卡、己○○簽發本票、保管條及汽車讓渡書等事實
      ，均係發生於被告庚○○之胞姐所有之上開三樓房屋內，
      斯時被告庚○○亦在場，苟其確未同意或參與該等犯行，
      衡情理應加以制止甚或報警處理，豈有袖手旁觀、容任宋
      先賚等十餘人在其胞姐房屋內為該等犯行之理？參以被告
      辛○○、丙○○、乙○○、甲○○暨宋先賚等人於案發前
      均與己○○及壬○○素不相識，此迭據證人己○○及壬○○證述在卷，並為被告庚○○、辛○○及丙○○所不否認
      ，而依上開己○○被迫簽立之二千七百萬元保管條及汽車
      讓渡書內容以觀，其權利人均為「鄭凱文」（即被告庚○○），並非宋先賚等人，且被告辛○○等人強押己○○及
      壬○○自上開三樓房屋離開至淡水取走己○○之車輛，亦
      係基於上開汽車讓渡書之內容所為，嗣後轉往三重之飯店
      等候天亮強押己○○及壬○○申領印鑑證明及拿取己○○
      所有淡水房地之權狀，亦係為以該房地辦理抵押借款，充
      作償還上開本票債務與被告庚○○之目的而為，此亦據證
      人己○○及壬○○證述在卷，倘被告庚○○確未授意、指
      使被告辛○○等人為該等犯行，則被告辛○○等人豈有莫
      名無端為被告庚○○向己○○討債之可能？綜上以觀，益
      證被告庚○○與辛○○等人間，就上開犯行確有事前合謀
      、計畫而彼此分擔實施犯行之一部之犯意聯絡及行為分擔
      至明，被告庚○○自應就被告辛○○等人之行為共同負責
      ，所辯：上開行為均非伊直接所為，亦非伊指使被告辛○○等人為之，而係幫派人士介入主導失控所致云云，殊不
      足採。
    (3)至被告庚○○另辯稱：伊當日因生病嚴重，多次嘔吐、不
      斷咳嗽，一直躺在椅子上無力起身云云，而證人癸○○固
      證稱：被告庚○○當日咳嗽嚴重，又咳又吐云云（見本院
      卷二第四八頁），然依前揭證人己○○、壬○○、戊○○
      及丁○○○所證述情節，顯見被告庚○○當日雖有咳嗽，
      卻仍能夥同他人對己○○強行索賠（見本院卷一第一二二
      頁、第一五二頁反面、本院卷二第一三頁），故證人癸○○前揭證言，尚難據為有利於被告庚○○之認定。
  3.被告庚○○另辯以：陳家立及宋先賚雖曾於案發當日與伊通
    電話，但渠等係分別告知欲前往伊在上址三樓經營之水晶寶
    石賣場購買水晶手鍊及女媧石，絕非聯繫確認處理本件糾紛
    之事，且陳家立、黃家盛、宋先賚、乙○○、甲○○等人係
    為購買水晶等寶石才到場云云，而證人癸○○固附和其詞，
    證稱：上址三樓設有寶石區，當日有營業云云（見本院卷二
    第四四頁反面），然證人己○○及壬○○一致否認案發當日
    該處有販賣寶石之情形，證人戊○○亦證稱：沒看見該處有
    石頭賣場等語（見本院卷二第一三頁），且依證人己○○、
    壬○○、戊○○及丁○○○所證，宋先賚、被告辛○○等人
    到場後，並無選購寶石之舉措，此亦為被告辛○○、乙○○
    所不否認，益徵被告庚○○上開所辯，不足採信。
  4.被告庚○○又辯稱：伊與己○○之間，確有買賣價差、大樓
    電線被剪、電扶梯破洞未補、六樓管線施工不當造成三樓裝
    潢損害等諸多事端，彼此間存在民事糾葛，即令伊有上開行
    為，主觀上亦係基於索賠之認知，並無不法所有之意圖云云
    ，惟查被告庚○○既不否認上址三樓房屋係其胞姐所有，則
    其與己○○間自無民事債務糾葛可言，竟藉機以上開名目強
    迫己○○賠償與己，顯見其主觀上確有為自己不法所有之意
    圖甚明，此部分所辯，亦不足採。
  5.至被告庚○○辯稱：三樓大門並未關閉上鎖，在場人士均可
    自由活動，且己○○在談判賠償過程中，可表示不同意見，
    甚至與伊爭執，討價還價，並非完全屈服，足認己○○尚未
    達於不能抗拒之程度云云。經查：
    (1)證人癸○○固證稱：伊第一次在當晚六、七時許到場時，
      三樓大門開著，在場有二對夫妻，均可自由行動，伊有看
      見他們上廁所，應不可能遭跟監，之後伊第二次約九時許
      左右再到現場，迨伊與被告庚○○一起離開時，伊看見己○○夫婦及戊○○離開還有說有笑云云（見本院卷二第四
      四頁、第四六頁），然據證人戊○○及丁○○○一致證稱
      ，其等抵達三樓時，大門關閉，尚須其等以電話與被告庚○○聯絡，始得開啟，且己○○夫婦之行動自由確受限制
      ，如廁時亦有人在外看守，戊○○夫婦則係在宋先賚等人
      朋分款項之際乘機離開，當時己○○夫婦因尚須提供財產
      資料，故仍繼續留在現場，不能離去等情（見本院卷二第
      一０頁反面、第一一頁反面、第一七頁、第二一頁），核
      與證人己○○及壬○○證述情節大致相符，是證人癸○○
      前揭證言，顯屬事後迴護被告之詞，不足採信。
    (2)至被告庚○○雖援引證人癸○○所證：「我到寶石區之後
      一會，好像有聽到庚○○跟那兩對夫婦在爭執」、「庚○○對中年夫婦互相大小聲、叫囂，那對老夫妻勸合」云云
      （見本院卷二第四五頁正、反面），辯稱己○○於談判過
      程中並非完全屈服，尚未達於不能抗拒之程度。惟查，如
      前所述，被告庚○○等人結夥十餘人，以拘禁己○○及壬○○，剝奪渠等之行動自由，並揮舞兇器、出言恐嚇等方
      式要求己○○賠償等情，迭據證人己○○、壬○○、戊○○及丁○○○證述明確，客觀上已足使己○○及壬○○心
      生畏懼而喪失意思自由，參以證人戊○○及丁○○○證稱
      當時現場情況使其等亦感恐懼，自堪認被告庚○○等人已
      使己○○及壬○○達於不能抗拒之程度，而同意賠償，並
      依被告庚○○等人之要求而交付財物、簽付本票、保管條
      及汽車讓渡書等。被告庚○○此部分所辯，亦不足採。
  (三)被告辛○○辯解不可採之理由：
    被告辛○○辯稱：伊並非持刀、槍、出言恐嚇己○○及壬○○之人，亦未參與犯行，當日被告庚○○與己○○等人在上
    開三樓屋內洽談時，伊與乙○○正巧到場欲找被告庚○○，
    伊感覺現場氣氛有異，還曾將己○○帶至一旁，詢問己○○
    債務是否屬實，己○○答稱確有其事，故伊主觀上誤信確有
    債務關係存在，伊並未強逼己○○簽署本票及汽車讓渡書云
    云，惟查：
  1.被告辛○○於案發前曾與被告庚○○聯絡，更於案發前數小
    時起至翌日下午己○○等人獲釋之前，多次與乙○○、宋先
    賚通電話，已如前述，且其於偵查中自承：係被告庚○○打
    電話叫伊將己○○之汽車牽給車商估價等語（見九十五年度
    偵字第二二八八三號卷第一０二頁），參以證人己○○證稱
    ：「因為辛○○、乙○○、丙○○、宋先賚上來，並沒有用
    言語或肢體的恐嚇，但旁邊其他的人還是繼續恐嚇我，辛○○有問庚○○說有沒有他們幫忙的地方，旁邊兄弟已經在叫
    囂，庚○○就跟辛○○說沒有需要」等語（見本院卷一第一
    二六頁），顯見被告辛○○與被告庚○○等人於事前已有犯
    意聯絡，被告辛○○復不否認其有依被告庚○○之指示，拿
    取己○○之手錶，暨夥同乙○○等人將己○○及壬○○帶往
    淡水取車，再轉往三重飯店投宿，待天亮後取得己○○之印
    鑑證明及房地所有權狀等情，足見其就被告庚○○等人上開
    強盜犯行除有犯意聯絡之外，亦分擔實施犯行之一部，故其
    縱未親自實行恐嚇、強逼己○○簽署本票等前階段行為，仍
    應就此部分共同負責。
  2.被告辛○○另辯以：伊初抵三樓現場時，感覺氣氛有異，曾
    向己○○確認債務是否屬實，己○○答稱確有其事，伊主觀
    上誤信渠等間確有債務關係存在；而被告庚○○要求己○○
    將手錶交給伊，亦係伊誤信渠等確有債務關係，主觀上認係
    己○○以此償債，事後因壬○○稱該手錶係訂婚紀念物，伊
    遂返還之云云。而證人己○○雖不否認被告辛○○曾將其帶
    至一旁詢問有無欠債，並表示「如果沒欠這麼多，不用簽這
    麼多本票」等情，惟查：
    (1)證人己○○證稱：「（問：辛○○有叫你到旁邊，問你有
      沒有欠庚○○錢，你為何不直接跟辛○○說實際狀況？）
      我那時候認為辛○○是伴白臉，我考慮我和我太太生命安
      全，才說謊」、「（問：現場辛○○有何言行，讓你覺得
      他是伴白臉？）因為辛○○、乙○○、丙○○、宋先賚上
      來，並沒有用言語或肢體的恐嚇，但旁邊其他的人還是繼
      續恐嚇我，辛○○有問庚○○說有沒有他們幫忙的地方，
      旁邊兄弟已經在叫囂，庚○○就跟辛○○說沒有需要，辛○○發現不對，才叫我去旁邊問我有沒有欠錢」、「（問
      ：是何人告訴你，他們押錯人？）是辛○○、錢莊的人說
      的，……。（問：為何辛○○跟你說他綁錯人？）在現場
      沒有說，是在飯店時才說的。（問：為何在飯店，辛○○
      跟你說他綁錯了，中間有發生何事？）我們離開現場，錢
      莊的人、７—、乙○○跟我們坐同車，我跟他們聊天說
      我跟庚○○沒有債務糾紛，下午三點多時，錢莊的人說綁
      錯了，他沒有辦法管，他要先走了。（問：為何你在車上
      又說沒有欠庚○○錢，那之前又說有，辛○○如何相信你
      ？）在現場時，庚○○叫兄弟拿棍棒、槍，要我們好好配
      合庚○○，因為我驚嚇過度，我顧及我和我太太安全，我
      只能回答辛○○說我有欠錢，從現場到淡水取車、到飯店
      時，有與他們聊天，他們對我和我太太沒有恐嚇，也很客
      氣，我們才說實話」等語（見本院卷一第一二三頁、第一
      二六頁正、反面）。
    (2)證人甲○○證稱：「在三重的旅館路上，己○○跟我聊了
      以後，我覺得債權是不確定的，如果硬要說己○○有欠庚○○錢的話，也只是房子幫他修理好或者退錢的事情，後
      來到旅館之後，我有跟辛○○及乙○○討論這件事，說己○○並沒有欠庚○○錢，辛○○說沒有欠錢為何要簽本票
      ，辛○○叫我不要聽己○○片面的說詞，我們有問己○○
      為何要簽本票，為何房子賣了一年多還要跑到南雅東路現
      場，己○○才說是為了穿樓板共同水管的事情，需要四樓
      同意，才發生這事情。己○○說他要賠償一些錢給庚○○
      、戊○○，以換取他們同意穿樓板的問題，所以他們才把
      車子開走」等語（見本院卷一第一六二頁正、反面）。
    (3)承前所述，被告辛○○到場時，既目睹被告庚○○等人以
      前揭強暴、脅迫手段向己○○索賠，又自承感覺現場「氣
      氛有異」，其於本院審理時復供稱：「我後來就請己○○
      到旁邊去問他情形，我問己○○是否有欠庚○○、戊○○
      錢，己○○說有，只是沒有欠到那個金額，他就解釋欠的
      情形，我上去時己○○臉很臭」等語（見本院卷二第九三
      頁反面），故己○○於前述遭強暴、脅迫之情狀下，縱向
      被告辛○○承認積欠被告庚○○債務，衡諸常情，被告辛○○亦應能知悉該債權債務關係顯有可疑，竟仍受被告庚○○指示，而實行強押己○○取車等後續之強盜行為，且
      嗣經甲○○於抵達三重之薇風馥麗飯店後，告知被告辛○○上開債務存否有疑義時，被告辛○○卻向甲○○表示「
      不要聽己○○片面的說詞」等語，而仍持續限制己○○夫
      婦之行動自由等情，益徵證人己○○所證：被告辛○○在
      三樓現場詢問伊有無欠債時，伊認為被告辛○○係伴白臉
      乙節，應屬非虛，所辯主觀上誤信己○○與被告庚○○間
      確有債務關係存在云云，自不足採。
    (4)至被告辛○○事後將上開手錶返還己○○夫婦乙節，固為
      證人己○○及壬○○所不否認，然此充其量僅屬強盜後返
      還贓物之行為，並不影響於此部分犯行之成立。
  3.至被告辛○○所辯：被告庚○○將汽車讓渡書等相關資料交
    給伊後，詢問伊可否順道搭載己○○夫婦返回淡水並攜回抵
    押之權狀，順便將己○○車輛駛回，翌日再覓車行出售，給
    伊賺差價，然因己○○稱權狀在淡水銀行保險箱，伊心想還
    是要跑二趟淡水，遂要求己○○先坐計程車回家，翌日再去
    取車、拿權狀即可，然斯時壬○○稱他們家很大，可先在那
    邊待一下，待早上再一起至銀行拿權狀即可，但途中壬○○
    又突然稱不想這麼多人到他家，因此就前往三重之旅館，嗣
    於旅館內聊天時，己○○夫婦詢問伊有無認識民間借款或當
    鋪業者，要求伊代為介紹，或請宋先賚代為介紹，伊才在上
    午四時許宋先賚來電時告知此事，宋先賚因而前來旅館，嗣
    因伊有感於抵押借款之事非一、二日可完成，且眾人都累了
    ，伊才載己○○夫婦至板橋公有停車場取車，伊並未妨害渠
    等之自由，純係受友人之託代為處理償債之部分事項云云。
    然查：
    (1)證人戊○○證稱：「我就看到他們在分二十七萬四千元，
      人就散了，庚○○也走開，我就趁機拉著我太太離開，當
      時己○○還是繼續待在那個地方，因為當時己○○還要提
      供財產的資料，所以他們還不能走」等語（見本院卷二第
      一一頁反面），證人壬○○亦證稱：「（問：你跟己○○
      是被誰帶去淡水的住處？）是庚○○叫辛○○、乙○○分
      別開兩部車子帶我們去淡水的，還叮嚀他們說在拿到錢之
      前，千萬不要讓我們跑了」、「（問：庚○○要辛○○、
      乙○○押你及己○○到淡水取車，從你們離開板橋之後到
      淡水的路上，辛○○有無出言恐嚇你們或限制你們的自由
      ？）在車上時，辛○○只有叫我要好好配合拿房子貸款抵
      押的事完成就可以離開，他沒有很兇」等語（見本院卷一
      第一五五頁正、反面）。
    (2)參以己○○及壬○○自九十五年十月十八日下午遭拘禁於
      三樓房屋時起，至翌日凌晨離開該處前往淡水取車，期間
      已長達數小時之久，且渠等至淡水取車，已係凌晨夜半時
      分，衡情渠等在遭被告庚○○等人拘禁數小時後，豈有自
      願同意於凌晨再與被告辛○○等人同往淡水，繼而趕赴三
      重之飯店投宿至下午四、五時許之可能？被告辛○○前開
      所辯，顯違常情，不足採信，被告辛○○等人確有強押己○○及壬○○至淡水取車並將渠等拘禁於三重之飯店房間
      ，而剝奪渠等之行動自由乙節，應堪認定。
    (3)至被告辛○○雖以：己○○於三樓現場撥、接行動電話、
      在戶政事務所申領印鑑證明時，並未對外求援為由，辯稱
      其等並無限制己○○之行動自由云云，然按強盜罪所施用
      之強暴、脅迫手段，祇須足以壓抑被害人之抗拒，使其喪
      失意思自由為已足，縱令被害人實際無抗拒行為，仍於強
      盜罪之成立，不生影響（最高法院三十年度上字第三０二
      三號判例意旨參照）。被告庚○○等人結夥十餘人，以拘
      禁己○○及壬○○，剝奪渠等之行動自由，並揮舞兇器、
      出言恐嚇等方式要求己○○賠償，客觀上已足使己○○及
      壬○○心生畏懼而喪失意思自由，業如前述，且證人己○○證稱：「（問：那你為何在戶政事務所不說你被控制自
      由？）因為我太太被他們帶走，他們把我們二人分開，我
      為了我太太安危，所以沒有說」、「（問：為何你不趁接
      電話、打電話的機會報警？）因為庚○○一群人在旁邊監
      視我們，我太太有想辦法走到窗戶旁邊看是否能求救，但
      庚○○他們叫她不要走那麼遠」、「（問：為何在淡水戶
      政事務所，你前述說不報警、不喊救命，是顧及你太太安
      危，可是你都不報警，如何獲救？）我怕報警後，我太太
      就沒命」等語（見本院卷一第一二三頁反面、第一二五頁
      、第一二七頁），核與常情相符，縱令己○○對被告等人
      實際無抗拒行為，亦無礙於強盜犯行之認定。被告辛○○
      此部分所辯，亦屬無稽。
  (四)被告丙○○辯解不足採之理由：
    被告丙○○辯稱：伊與乙○○原係舊識，當晚伊在南雅南路
    偶遇乙○○，二人久未謀面，故相約至南雅夜市某冷飲店小
    聚寒暄，言談間得知某鄭姓大哥在上址三樓從事天珠買賣，
    可贈送優質佛珠，伊不疑有他，尾隨步上三樓，並未見任何
    異狀，僅見被告庚○○正與其他人喝酒，言談間似乎在條理
    某事端，伊並不瞭解，亦未與在場人士交談，未久即離去，
    趕赴蘆洲與女友會面，迨凌晨再度以電話與乙○○聯絡，乙○○表示其在三重之飯店，伊方於凌晨三時許趕赴該飯店與
    乙○○會面，然伊抵達後，乙○○正忙碌、無暇與伊交談，
    眾人均在第五０九室談事，伊只得單獨住宿第五一０室，看
    電視等候乙○○，期間斷續與乙○○見面，並未與其他人交
    談，迨上午時因感飢餓，遂電請女友送來食物，午後即自行
    離去云云。惟查：
  1.被告丙○○既不否認其係隨同乙○○前往上址三樓，而據證
    人己○○及壬○○證稱，渠等遭被告庚○○等人以前揭手法
    威嚇時，被告丙○○亦在場目睹，其又不否認曾依被告庚○○指示，代書內容略以：「本人丙○○茲收到戊○○先生之
    現金保管條及本票參張共捌佰伍拾萬元整」等語之收據一紙
    交由戊○○收執，參以被告辛○○、乙○○均坦承與被告丙○○等人共同前往己○○夫婦淡水住處取車，再轉赴三重之
    飯店投宿等情，益證被告丙○○與其餘被告間亦有犯意聯絡
    及行為分擔，所辯：伊為向被告庚○○索取佛珠贈品，故隨
    同友人乙○○上樓，嗣又為與乙○○會面，始趕往三重之飯
    店，伊對本案全不知情云云，顯與常情不符，要難遽採。
  2.至被告丙○○所辯：並未分得任何好處乙節，縱令屬實，惟
    按強盜之共犯，無論事後曾否分贓，與犯罪之成立無關（最
    高法院二十一年度上字第二０三號判例意旨參照），故被告
    丙○○縱未實際取得任何財物，亦不影響於其參與前揭強盜
    犯行之認定。
  (五)綜上所述，前揭犯罪事實一部分事證明確，被告庚○○等人
    犯行均堪認定，應予依法論科。
二、關於前揭犯罪事實二部分：
    此部分事實，業據被告辛○○於本院審理時坦承不諱（見本
    院卷二第八八頁反面），並有手槍一支扣案可資佐證。而該
    手槍（槍枝管制編號：0000000000號）經送鑑驗
    結果，認係以小型二氧化碳高壓鋼瓶內氣體為發射動力之空
    氣手槍，機械性能良好，經裝填直徑約四點五㎜、重量約０
    點三八ｇ鋼珠試射三次，測得鋼珠速度分別為每秒一百四十
    四、一百四十四、一百四十三公尺，計算其動能分別為三點
    九四、三點九四、三點八九焦耳，單位面積動能分別為每平
    方公分二十四點七七、二十四點七七、二十四點四三焦耳；
    而依日本科學警察研究所之研究結果，彈丸單位面積動能達
    每平方公分二十焦耳者，即足以穿入人體皮肉層，此有內政
    部警政署刑事警察局九十五年十一月十三日刑鑑字第０九五
    ０一五九一五八號槍彈鑑定書附卷可稽（見九十五年度偵字
    第二二八八三號卷第二二七至二二九頁），堪認該手槍如經
    裝填適用之金屬或子彈，即足以穿入人體皮肉層，而具有殺
    傷力。本件事證明確，被告辛○○此部分犯行亦堪認定，應
    予依法論科。
貳、論罪科刑：
一、核被告庚○○、辛○○及丙○○前揭犯罪事實一部分所為，
    均係犯刑法第三百三十條第一項之結夥三人以上攜帶兇器強
    盜罪；被告辛○○所為前揭犯罪事實二部分，則係犯槍砲彈
    藥刀械管制條例第八條第四項之未經許可持有空氣槍罪。再
    按以不法拘禁之方法使人交付財物，即係使用強暴、脅迫，
    使人不能抗拒為其取得財物之手段，應成立強盜罪名；亦即
    強盜於行劫時，綑縛事主，使為財物之交付，即係實施強暴
    脅迫；如其綑縛之初，即有圖財之意思，其綑縛行為，即屬
    強盜之手段，除成立強盜罪外，不另成立妨害自由或他罪（
    最高法院三十年度上字第二四八號、二十四年度上字第四四
    ０七號、三十年度上字第三七０三號判例意旨參照）。被告
    庚○○等人拘禁、剝奪己○○及壬○○行動自由，使為財物
    之交付，渠等妨害自由之行為，即屬強盜之強暴、脅迫手段
    ，不另論罪，公訴人認應另成立刑法第三百零二條及第三百
    零四條之罪，尚有誤會，惟此部分已分別為各該妨害自由行
    為之部分行為而包括其中，亦無庸另為無罪之諭知，附此敘
    明。又被告等人與乙○○、宋先賚、陳家立、黃家盛、甲○○及真實姓名年籍不詳之成年男子十餘人間就前揭加重強盜
    犯行有犯意聯絡及行為分擔，均為共同正犯。至被告辛○○
    所犯上開二罪之間，犯意各別，行為互殊，應予分論併罰。
    爰審酌被告等以前揭非法手段，剝奪己○○夫婦之行動自由
    達一日，其間更強取彼等之財物，情節嚴重，妨害人身安全
    及自由甚鉅，並考量被告等各自參與加重強盜犯罪之程度深
    淺、角色分工及所分得之利益多寡，暨犯後均矢口否認犯行
    ，飾詞卸責，不思悔悟，態度惡劣；另被告辛○○持有空氣
    槍，對社會治安具有潛在之高度危險性，惟尚未生任何實害
    ，且持有槍砲之時間尚短、數量非鉅，犯後復坦承犯行等一
    切情狀，分別量處如主文所示之刑，並就罰金部分諭知易服
    勞役之折算標準，暨定被告辛○○應執行之刑。
二、扣案如附表編號一所示之空氣手槍一支（槍枝管制編號：0
    000000000號），係違禁物，爰依刑法第三十八條
    第一項第一款規定宣告沒收；如附表編號三、五、六所示之
    物，則係被告等所有、因渠等犯加重強盜罪所得之物，爰依
    同項第三款規定宣告沒收；至附表編號四、七、八、九所示
    之物，係己○○及壬○○交付之物，均非被告等所有（其中
    編號七、八所示之物已發還己○○），附表編號二所示之物
    ，經鑑驗認係直徑約四點五㎜之鋼珠（見九十五年度偵字第
    二二八八三號卷第二二七至二二九頁之槍彈鑑定書），均非
    違禁物，無從宣告沒收；另前揭戊○○住處扣得之收據等物
    ，既經被告等交付戊○○，已非被告等所有，又非違禁物，
    自亦無從宣告沒收，附此敘明。
據上論斷，應依刑事訴訟法第二百九十九條第一項前段，槍砲彈
藥刀械管制條例第八條第四項，刑法第十一條前段、第二十八條
、第三百三十條第一項、第五十一條第五款、第四十二條第三項
、第三十八條第一項第一款、第三款，判決如主文。
本案經檢察官鄧巧羚到庭執行職務
中　　華　　民　　國　　96　　年　　11　　月　　23　　日
　　　　　　　　　刑事第八庭審判長法　官　陳德民
                                  法  官  唐于智
                                  法  官  陳芃宇
以上正本證明與原本無異。
如不服本判決，應於判決送達後10日內，向本院提出上訴狀。
      　　　　　　　　　　　　　　書記官　徐鶯尹
中　　華　　民　　國　　96　　年　　11　　月　　29　　日
附表：
┌──┬───────┬──┬────┐
│編號│  扣押物品名  │數量│應否沒收│
├──┼───────┼──┼────┤
│ 一 │空氣手槍（槍枝│一支│   是   │
│    │管制編號：一一│    │        │
│    │0000000│    │        │
│    │七號）        │    │        │
├──┼───────┼──┼────┤
│ 二 │鋼珠          │八顆│   否   │
├──┼───────┼──┼────┤
│ 三 │汽車讓渡書    │一紙│   是   │
├──┼───────┼──┼────┤
│ 四 │己○○印鑑證明│二紙│   否   │
├──┼───────┼──┼────┤
│ 五 │二千七百萬元保│一紙│   是   │
│    │管條          │    │        │
├──┼───────┼──┼────┤
│ 六 │本票          │十三│   是   │
│    │              │張  │        │
├──┼───────┼──┼────┤
│ 七 │己○○身分證、│各一│   否   │
│    │汽、機車駕照  │枚  │（已發還│
│    │              │    │己○○）│
├──┼───────┼──┼────┤
│ 八 │壬○○身分證  │一枚│   否   │
│    │              │    │（已發還│
│    │              │    │己○○）│
├──┼───────┼──┼────┤
│ 九 │土地、建物所有│各一│   否   │
│    │權狀影本      │紙  │        │
└──┴───────┴──┴────┘
附錄本案論罪科刑法條全文：
槍砲彈藥刀械管制條例第8條
未經許可，製造、販賣或運輸鋼筆槍、瓦斯槍、麻醉槍、獵槍、
空氣槍或第4條第1項第1款所定其他可發射金屬或子彈具有殺傷
力之各式槍砲者，處無期徒刑或5年以上有期徒刑，併科新臺幣1
千萬元以下罰金。
未經許可，轉讓、出租或出借前項所列槍枝者，處 5 年以上有
期徒刑，併科新臺幣 1 千萬元以下罰金。
意圖供自己或他人犯罪之用，而犯前二項之罪者，處無期徒刑或
 7 年以上有期徒刑，併科新臺幣 1 千萬元以下罰金。
未經許可，持有、寄藏或意圖販賣而陳列第 1 項所列槍枝者，
處3年以上10年以下有期徒刑，併科新臺幣700萬元以下罰金。
第 1 項至第 3 項之未遂犯罰之。
中華民國刑法第330條
犯強盜罪而有第321 條第1 項各款情形之一者，處7 年以上有期
徒刑。
前項之未遂犯罰之。
